【裁判字號】    97,訴,64
【裁判日期】    970424
【裁判案由】    違反毒品危害防制條例
【裁判全文】
臺灣臺南地方法院刑事判決                97年度訴字第64號
公  訴  人  臺灣臺南地方法院檢察署檢察官
被      告  乙○○
                    （另案
上列被告因違反毒品危害防制條例案件，經檢察官提起公訴（96
年度毒偵字第3313號），及移送併辦（97年度毒偵字第263號）
被告於準備程序期日就被訴事實為有罪陳述，本院合議庭裁定由
受命法官獨任進行簡式審判程序，判決如下：
    主  文
乙○○施用第一級毒品，累犯，處有期徒刑壹年陸月。扣案之注
射針筒參拾隻沒收；又施用第二級毒品，累犯，處有期徒刑肆月
。扣案之第二級毒品安非他命拾壹包（驗餘後淨重參點捌柒柒公
克）沒收銷燬之，扣案之吸食器壹組、玻璃球貳個均沒收。應執
行有期徒刑壹年捌月，扣案之第二級毒品安非他命拾壹包（驗餘
後淨重參點捌柒柒公克）沒收銷燬之，注射針筒參拾隻、吸食器
壹組、玻璃球貳個均沒收。
    事實及理由
一、本件係經被告乙○○於準備程序為有罪之表示，而經本院合
    議庭裁定由受命法官獨任以簡式審判程序加以審理，依刑事
    訴訟法第273條之2、第159條第2項之規定，不適用傳聞法則
    有關限制證據能力之相關規定；並得依同法第310條之2準用
    第454條之規定製作略式判決書（僅記載「證據名稱」），
    合先敘明。
二、犯罪事實：
  （一）乙○○前於民國89年間，因施用第一級毒品案件，經本
        院以89年度毒聲字第1344裁定送勒戒處所執行觀察、勒
        戒後，認有繼續施用毒品之傾向，復依本院以89年度毒
        聲字第1608號裁定，令入戒治處所施以強制戒治1年，
        嗣經本院裁定交付保護管束期滿後，由臺灣臺南地方法
        院檢察署檢察官以90年度戒毒偵字第377號處分不起訴
        在案。復因施用第一級毒品，由本院以90年度毒聲字第
        2322號裁定，令入戒治處所施以強制戒治1年，並於91
        年9月26日經臺灣高等法院臺南分院以91年度上訴字第
        869號判處有期徒刑1年確定在案。嗣其經戒治期滿3月
        ，戒治期間成績評定為合格，由本院於91年12月20日以
        91年度毒聲字第2177號裁定停止戒治，所餘戒治期間付
        保護管束，於92年3月26日期滿完畢。復因於92年2月至
        5月間，因施用第一級毒品海洛因案件臺灣臺南地方法
        院檢察署檢察官起訴並聲請強制戒治後，經本院以92年
        度訴字第859號判處有期徒刑1年6月確定，強制戒治部
        分，於93年1月9日因毒品危害防制條例修正而出所，有
        期徒刑部分，接續前案【臺南分院以91年度上訴字第86
        9號部分】執行，於94年5月31日縮短刑期假釋出監（94
        年12月28日假釋期滿）。再因於94年8月至95年3月間，
        施用第一級毒品，經臺灣臺中地方法院以94年度訴字第
        3319號判處有期徒刑1年4月確定，於96年7月16日執行
        完畢出監。
  （二）詎乙○○猶未戒除毒癮，於前開強制戒治執行完畢及施
        用毒品案件執行完畢後5年內，復分別基於施用第一級
        毒品海洛因、第二級毒品安非他命之故意，以將海洛因
        加水置入針筒後注射手臂之方式施用第一級毒品海洛因
        1次，以將安非他命置於吸食器或玻璃球內點火燒烤後
        吸食其煙之方式，施用第二級毒品安非他命1次。嗣於
        同日下午1時許，經警在上址後方空屋內查獲而得悉上
        情。並扣得安非他命11包（驗餘後淨重3.877公克）、
        乙○○所有供施用安非他命所用之吸食器1組及玻璃球2
        個、供施用海洛因所用或預備使用之注射針筒30隻。
  （三）案經高雄縣警察局岡山分局報告臺灣臺南地方法院檢察
        署檢察官偵查起訴。
三、證據名稱：
  （一）被告乙○○於警詢、偵訊及本院審理時之自白。
  （二）卷附高雄縣政府警察局岡山分局扣押物品目錄表1份；
        扣案之安非他命11包、施用毒品吸食器1組、注射針筒
        30支、玻璃球2個；臺灣檢驗科技股份有限公司濫用藥
        物尿液檢驗報告及尿液採證檢驗對照表、行政院衛生署
        管制藥品管理局管檢字第0970003181號鑑定書各1份。
  （三）本院90年度訴字第1449號、92年度訴字第859號刑事判
        決書、臺灣臺中地方法院94年度訴字第3319號刑事判決
        書、臺灣高等法院被告前案紀錄表各1份。
四、扣案之第二級毒品安非他命11包（驗餘後淨重3.877公克）
    均為毒品危害防制條例所稱之毒品，又上開安非他命之塑膠
    包裝袋有安非他命附著於上，應可認該安非他命與塑膠包裝
    袋均無法分離，均應依毒品危害防制條例第18條第1項前段
    規定，諭知沒收並銷燬之。而扣案之吸食器1組及玻璃球2個
    、注射針筒30隻，分別為被告所有供其施用第二級毒品安非
    他命、第一級毒品海洛因所用或預備使用之物，玻璃球1個
    、吸管6支、吸食器2個為被告所有供其施用第二級毒品安非
    他命所用之物，亦據被告供認在卷（見本院卷第30、31頁）
    ，均應依刑法第38條第1項第2款之規定宣告沒收。
五、本件檢察官以97年度毒偵字第263號移送本院併案審理之被
    告施用第二級毒品安非他命及第一級毒品海洛因之犯罪事實
    ，與原起訴被告之內容相同，併予敘明。
六、依刑事訴訟法第299條第1項前段、第273條之1第1項、第310
    條之2、第454條第1項，毒品危害防制條例第10條第1項、第
    2項，第18條第1項前段，刑法第11條前段、第47條第1項、
    第51條第5款、第38條第1項第2款，判決如主文。
七、如不服本判決，應於判決送達後10日內，向本院提出上訴書
    狀。
本案經檢察官甲○○到庭執行職務。
中    華    民    國    97    年    4    月    24    日
                  刑事第十三庭  法  官  莊玉熙
以上正本證明與原本無異。
如不服本判決應於收受本判決後10日內向本院提出上訴書狀，並
應敘述具體理由。如未敘述上訴理由者，應於上訴期間屆滿後20
日內向本院補提理由書狀（均須按他造當事人之人數附繕本）「
切勿逕送上級法院」。
                                書記官  余富誠
中    華    民    國    97    年    4     月    24    日
附錄本件論罪科刑法條：
毒品危害防制條例第10條
施用第一級毒品者，處6月以上5年以下有期徒刑。
施用第二級毒品者，處3年以下有期徒刑。


司法院資訊處製作；財團法人民間司法改革基金會備份。
